臺灣臺中地方法院臺中簡易庭小額民事判決
110年度中小字第3439號
原      告  賴秀月  
被      告  唐英智  

上列原告因被告詐欺案件，經原告提起刑事附帶民事訴訟請求損
害賠償（本院110年度附民字第600號），由本院刑事庭裁定移送
前來，本院於民國110年11月17日言詞辯論終結，判決如下：
    主      文
被告應給付原告新臺幣43,123元，及自民國110年6月25日起至清
償日止，按週年利率5％計算之利息。
本判決得假執行。
    爭執事項及理由要領
一、原告主張：被告唐英智(綽號「唐唐」、「阿智」，下稱被
    告）於民國109年11月上旬某日，加入訴外人宋城梁(綽號「
    鯉魚」)及其餘不詳成年人所組成3人以上，具有持續性、牟
    利性及結構性詐欺車手集團犯罪組織，擔任俗稱「車手」之
    提領詐欺贓款工作及俗稱「收水」之向車手收取提領贓款工
    作。該集團運作係先由不詳之人以不詳方法取得金融帳戶提
    款卡，並對被害人施以詐術，而由訴外人劉家豪（下稱劉家
    豪）以不詳方式取得人頭帳戶提款卡後，迨被害人遭詐欺而
    匯款至指定之人頭帳戶，被告與劉家豪即依宋城梁在「TELE
    GRAM」通訊軟體指示，推由被告持人頭帳戶提款卡以操作AT
    M自動櫃員機方式提領被害人遭詐欺而存匯款項，並轉交劉
    家豪收執，再於其後某時，被告與劉家豪將提領款項交予宋
    城梁，被告與劉家豪因而各獲得提領款項0.2％之金額作為報
    酬。被告、劉家豪、宋城梁及所屬詐欺集團成年成員意圖為
    自己之不法所有，共同基於三人以上共同犯詐欺取財、隱匿
    、持有他人犯罪所得之犯意聯絡，由不詳詐欺集團成員於10
    9年11月28日15時25分許，持用門號00-00000000號電話與原
    告聯繫，佯稱：係「御溫泉」業者，因系統遭駭入，誤刷卡
    10筆帳單云云，復於同日16時15分許，持用門號00-0000000
    0號電話再度致電，佯稱：係國泰世華銀行客服人員，須依
    指示操作以解除設定云云，以前揭方式對原告施以詐術，致
    原告誤信為真，因而陷於錯誤，於109年11月28日16時51分2
    秒許，操作網路銀行匯款新臺幣(下同)20,123元至第三人陳
    信旭向中華郵政股份有限公司溪口郵局申設之帳號00000000
    000000號帳戶(下稱陳信旭郵局帳戶），復於同日16時58分3
    3秒許，操作網路銀行匯款43,123元至第三人張洧浩向中華
    郵政股份有限公司溪口郵局申設之帳號00000000000000號帳
    戶(下稱張洧浩郵局帳戶)，被告即依指示前往便利商店操作
    atm自動櫃員機，而將原告遭騙而匯入張洧浩郵局帳戶內之4
    3,123元提領完畢並交予劉家豪收執，再於其後不詳時、地
    ，由劉家豪轉交宋城梁收受，致原告因此受有43,123萬元之
    損害。而被告前揭行為因涉犯詐欺罪嫌，業經臺灣臺中地方
    檢察署（下稱臺中地檢署）檢察官提起公訴，並經本院以11
    0年度金訴字第494號刑事判決判處有期徒刑1年3月在案等情
    ，有臺中地檢署110年度偵字第10843號、第16178號起訴書
    、本院110年度金訴字第494號刑事判決在卷可稽；此外，被
    告對於原告主張之上開事實，已於相當時期受合法之通知，
    而於言詞辯論期日不到場，亦未提出準備書狀爭執，依民事
    訴訟法第436條第2項準用同法第280條第3項前段、第1項前
    段之規定，視同自認，堪認原告前揭主張屬實。從而，原告
    依侵權行為之法律關係請求被告給付如主文第1項所示之金
    額及利息，為有理由，應予准許。
二、本件係適用小額訴訟程序所為被告敗訴之判決，依民事訴訟
    法第436條之20規定，應依職權宣告假執行；原告雖聲明願
    供擔保請准宣告假執行，然此屬促使法院依職權發動假執行
    之宣告，法院毋庸另為准駁之判決，附此敘明。
三、本件原告提起刑事附帶民事訴訟，由本院刑事庭依刑事訴訟
    法第504條第1項之規定裁定移送前來，依同條第2項規定就
    原告原起訴部分依法免徵第一審裁判費，且本件訴訟繫屬期
    間亦未增生訴訟費用，尚無訴訟費用負擔問題，併此敘明。
中　　華　　民　　國　　110 　年　　11　　月　　29　　日
                  臺灣臺中地方法院臺中簡易庭
                                  法　官　林士傑
以上為正本，係照原本作成。
如不服本判決，應於送達後廿日內，以判決違背法令為理由，向
本院提出上訴狀並表明上訴理由（上訴理由應表明一、原判決所
違背之法令及其具體內容；二、依訴訟資料可認為原判決有違背
法令之具體事實），如於本判決宣示後送達前提起上訴者，應於
判決送達後廿日內補提上訴理由書（須附繕本）。
中　　華　　民　　國　　110 　年　　11　　月　　29　　日
                                  書記官　楊均謙